# 请教陈版主，关于设定受益计划净负债问题

提问人：luopengfei 时间：2016-03-14 01:36:25
请教陈版主： 1.期末设定受益计划净负债出现负数，是否属于正常现象？ 2.如期末设定收益计划净负债为负数，应列报至财务报表什么科目，其他非流动资产么？

回答人：chenyiwei
负数余额是否说明有对应的计划资产（这种情况目前国内很少见，在国外可能有）？如果是，则按净额列报为其他非流动资产。